臺灣橋頭地方法院刑事判決　
111年度訴字第74號
公  訴  人  臺灣橋頭地方檢察署檢察官
被      告  賈文豪



上列被告因傷害案件，經檢察官提起公訴（110年度偵字第9565
號），本院判決如下：
    主  文
賈文豪無罪。
    理  由
一、公訴意旨略以：被告賈文豪與林慧玟為同居人，告訴人沈明
    才為林慧玟之表兄，被告於民國110年6月3日22時15分許，
    前往高雄市○○區○○巷00號告訴人住處欲洽找林慧玟不成，懷
    疑告訴人藏匿林慧玟，雙方發生口角，被告竟基於傷害之犯
    意，在上開告訴人住處內徒手毆打告訴人之頭部、胸部，致
    告訴人受有頭部外傷併腦震盪、胸部挫傷之傷害。因認被告
    涉犯刑法第277條第1項傷害罪嫌等語。
二、按犯罪事實應依證據認定之，無證據不得認定犯罪事實，刑
    事訴訟法第154條第2項定有明文。不能證明被告犯罪或其行
    為不罰者應諭知無罪之判決，此亦為刑事訴訟法第301條第1
    項所明定。又按被害人係被告以外之人，就被害經過所為之
    陳述，本質上固屬證人，然其目的在於使被告受刑事訴追處
    罰，與被告處於絕對相反之立場，所為陳述不免未盡實在或
    有所偏頗，其證明力顯較與被告無利害關係之一般證人之陳
    述為薄弱，為免過於偏重被害人之指證，有害於真實發現及
    被告人權保障，基於刑事訴訟法推定被告無罪及嚴格證明法
    則，被害人陳述與被告自白之證明力類同，均應有所限制；
    亦即被害人之陳述不得作為有罪判決之唯一證據，須其陳述
    並無瑕疵，且就其他方面調查，有補強證據證明確與事實相
    符，始得採為被告論罪科刑之基礎（最高法院101年度台上
    字第6576號判決意旨參照）。 
三、公訴意旨認被告涉犯上開傷害罪嫌，係以被告之供述、告訴
    人於警詢中之指訴、指認犯罪嫌疑人紀錄表、證人即在場人
    鍾志明於警詢時之證述及衛生福利部旗山醫院診斷證明書等
    為主要論據。訊據被告固坦稱有於起訴書所載時間、地點至
    告訴人住處，並與告訴人發生口角爭執，然否認有何傷害犯
    行，辯稱：林慧玟當時是我的女朋友，因為沈明才當天7、8
    點多有去我家把林慧玟約出去，10點多林慧玟還沒有回來，
    所以我才去沈明才住家詢問沈明才是否知悉林慧玟所在位置
    ，因沈明才飲酒，所以自己講話才比較大聲，我沒有出手，
    不知道告訴人怎麼受傷等語。經查：
　㈠被告與林慧玟於本案發生時為男女朋友關係，同居在一起，
    告訴人為林慧文之表兄；被告於110年6月3日22時15分許，
    前往高雄市○○區○○巷00號告訴人住處欲洽找林慧玟不成，懷
    疑告訴人藏匿林慧玟，雙方發生口角；告訴人於110年6月4
    日至衛生福利部旗山醫院就診，經診斷受有頭部外傷併腦震
    盪、胸部挫傷之傷害等情，業據證人沈明才於警詢時陳述明
    確（見偵卷第37-38頁），並有衛生福利部旗山醫院診斷證
    明書（見偵卷第59頁）及指認犯罪嫌疑人紀錄表（見偵卷第
    43至45頁）等在卷可稽，且為被告所是認（見訴卷第64頁）
    ，故此部分事實首堪認定。
　㈡證人沈明才於警詢時雖指訴：110年6月3日22時15分時許小寶
    （即被告）進來我住○○○市○○區○○里○○巷00號徒手毆打我的
    頭部、胸部，導致我頭部外傷併腦震盪、胸部挫傷。因為小
    寶以為我把表妹林慧玟藏在家，不交給他，所以小寶才打我
    。現場除了小寶還有其他兩個人，但我當時用手護著頭，所
    以不知道其他兩人有沒有打我，但我知道小寶有打我等語（
    見偵卷第37-38頁），然證人即在場之人鍾志明於警詢時陳
    稱：110年6月3日19時許，我來六龜找賈文豪拿蓮霧，賈文
    豪就說去找人，賈文豪要找的那個人我也不認識，第一次去
    找人的時候，電燈是關的，我們就先離開了，之後我們買完
    檳榔第二次去他家的時候，他家電燈有開，當時我在車上，
    賈文豪下去叫他，他那時候開門走出來時走路就不太穩，後
    來他跟賈文豪講話口氣很不好，我才下車察看，怕他們起衝
    突，賈文豪問他的同居人去哪裡了，對方就說不知道，我就
    跟賈文豪說我們走，我們要上車的時候，我看他要關門的時
    候撞到頭部，之後我們就上車離開了等語（見偵卷第41-42
    頁）。依證人鍾志明所述，可見其與被告先後二度至告訴人
    住處，第一次時並未遇到告訴人，第二次被告有下車與告訴
    人對談，告訴人當時走路不穩、口氣不佳，告訴人向被告表
    示不知林慧玟在何處，其後告訴人關門時撞到頭部，鍾志明
    遂與被告離開現場。依此，證人鍾志明全程在場，未見被告
    有何攻擊告訴人行為，核與被告所辯：110年6月3日我去告
    訴人家兩次，第一次他家沒有開電燈，我就離開了，第二次
    他有出來，我就問他我的同居人林慧玟在哪裡，沈明才跟我
    說林慧玟沒有在他家，沈明才那時已經喝很醉，我跟我朋友
    就走了等語相符（見警卷第35頁），是證人沈明才指訴被告
    有徒手毆打其頭部及胸部之情節是否屬實，已屬有疑。
　㈢參以證人沈明才經檢察官傳喚而未到庭具結作證（見偵卷第8
    3頁），且本院依檢察官之聲請傳喚其到庭作證，亦無故未
    到庭，則證人沈明才上開警詢時之指訴是否全然可信，並非
    無疑。衡酌告訴人上開指述係在警詢時所作成，所指被告攻
    擊過程之證述除未接受對質詰問外，亦未具結擔保其真實性
    ，且告訴人就本案與被告有利害關係，是尚不足僅以其單一
    指述作為不利於被告事實之認定依據。
　㈣告訴人雖提出衛生福利部旗山醫院診斷證明書為證，惟此僅
    能證明告訴人於案發當時受有上揭所載傷勢之客觀事實而已
    ，尚不足證明或推認此傷勢即為被告傷害告訴人所致。
　㈤檢察官雖以被告於偵查中供稱其到告訴人住處時，就已受傷
    等語，而告訴人所受傷勢係是腦震盪、胸部挫傷，如未檢查
    ，難認被告可一望即知，若非被告毆打告訴人，怎豈會知悉
    告訴人受傷，且被告於本院審理時供稱未看到告訴人受傷等
    語，堪認被告歷次供述不一，尚難採認云云。惟按認定犯罪
    事實應依證據，為刑事訴訟法所明定，故被告否認犯罪事實
    所持之辯解，縱屬不能成立，仍非有積極證據足以證明其犯
    罪行為，不能遽為有罪之認定(最高法院30年上字第1831號
    判例參照)。依告訴人所受傷勢以觀，關於頭部腦震盪及胸
    部挫傷部分，尚難僅憑肉眼觀察即得知受傷與否，是被告上
    開偵訊所陳（見偵卷第85頁），確實與常情有違；關於告訴
    人傷勢是否於被告到場前即已出現乙節，被告於本院審理時
    所述（見訴卷第52、106頁）亦確有檢察官所指與前開偵查
    供述不一致之情形。然而被告供述之反覆、不實，起因眾多
    ，或為圖卸己責，或為掩飾他人罪行，或記憶確有混淆不明
    ，或另有其他因素考量，實情不一，若僅以其陳述不實、供
    詞反覆，遽以為論罪之依據，顯與被告不自證己罪之原則相
    違，是被告所為辯解縱有不能成立之情形，亦不得反面認定
    被告有公訴意旨所載此部份傷害犯行。
　㈥檢察官另以被告於偵查中供稱其到告訴人住處時，就已受傷
    等語，於本院準備程序時供稱其並未看到告訴人有撞到門等
    語均與證人鍾志明所證不符，而認證人鍾志明所述不足採信
    云云。然被告於偵查中所陳其至告訴人住處時，告訴人已受
    傷乙節，既不足採，已如前述，自難以證人鍾志明未為一致
    之證述，遽認其所證不實。至本案告訴人是否有撞到門乙節
    ，被告於本院準備程序時供稱：我沒有看到沈明才撞到門等
    語（見訴卷第53頁），固然與證人前開鍾志明所證有所不一
    致，然此或因被告與證人因各自觀察之角度不同及記憶因素
    而有所混淆所致，尚難以此即認證人鍾志明所述不足採信。
    何況，縱使證人鍾志明此部分證述有所指瑕疵而不足採信，
    本案除告訴人於警詢之指述外，卷內並無其他相關證據資料
    足以補強之情形下，自難憑告訴人之指述，遽論被告有何上
    開傷害之犯行。
四、綜上所述，依本件檢察官所提出之證據及本院調查證據之結
    果，尚不足以達到通常一般之人均不致有所懷疑，而得確信
    其為真實之程度，亦無法本於推理之作用，證明被告確有公
    訴意旨所指傷害犯行，被告被指涉犯前揭犯行自屬不能證明
    ，應為無罪判決之諭知。 　　
據上論斷，應依刑事訴訟法第301條第1項，判決如主文。 
本案經檢察官靳隆坤提起公訴，檢察官郭郡欣到庭執行職務。
中　　華　　民　　國　　111 　年　　7 　　月　　5 　　日
                  刑事第五庭  審判長法  官  林永村
　　　　　　　　　
                                    法  官  黃志皓
　　　　　　　　　　　　　　　　　　
                                    法  官  徐右家     
以上正本證明與原本無異。
如不服本判決應於收受判決後 20 日內向本院提出上訴書狀，並
應敘述具體理由。其未敘述上訴理由者，應於上訴期間屆滿後20
 日內向本院補提理由書 (均須按他造當事人之人數附繕本)「切
勿逕送上級法院」。            
                                書記官  周素秋
中　　華　　民　　國　　111 　年　　7 　　月　　5 　　日